Inventaris van het archief van de Nederlandse Maatschappij tot Bevordering der Geneeskunst, (1844) 1849-1942 (1957)
Nationaal Archief, Den Haag
Koninklijke Nederlandse Maatschappij tot Bevordering der Geneeskunst [KNMG]
Nederlandse Mij. Bevordering Geneeskunst
1844-1957
merendeel 1849-1942
I20609
53.50 meter; 572 inventarisnummers.
Normale geschreven, getypte en gedrukte documenten, geen bijzondere handschriften.
Nationaal Archief, Den Haag
Het archief van de Koninklijke Nederlandse Maatschappij tot Bevordering der Geneeskunst [KNMG] bevat naast vergaderstukken en jaarverslagen voornamelijk alfabetisch op onderwerp geordende dossiers met betrekking tot medische onderwerpen en ziektekostenverzekeringen.
Archiefvorming
Geschiedenis van het archiefbeheer
De correspondentie over de jaren 1849-1904 werd in 1905 geordend in alfabetische volgorde naar onderwerp, echter niet lexicografisch. Hierna werd zij in ordners geborgen en weggezet. Vanaf 1905 werd een agenda bijgehouden, waarin ook een lettercode was opgenomen voor de zaaksgewijze berging van de correspondentie. Deze code, bestaande uit letterreeksen Aa - Zz vindt slechts zijn weerslag in een onvolledige verzameling gestencilde circulaires. De overige correspondentie werd in 1938 opnieuw geordend in dossiers, die in alfabetische volgorde naar onderwerp werden geplaatst. Na 1938 werden de nieuwe aanhangig gemaakte dossiers naargelang de beginletter van het desbetreffende onderwerp in orde van aanhangigmaking achter de letter geplaatst. Deze registratuur werd tot 1962 volgehouden, waarna geëxperimenteerd werd met verschillende decimaalcodes.
De verwerving van het archief
Inbewaringgeving van een particulier archief, niet in eigendom verkregen
Inhoud en structuur van het archief
2.19
Inhoud
Het archief van de Nederlandsche Maatschappij tot Bevordering der Geneeskunst over de jaren 1849-1942 bestaat uit de volgende bestanddelen:
Series notulen, circulaires en verslagen
Correspondentie
Ordening van het archief
Op de correspondentie 1905-1962 werd door de administratie een index gemaakt. Zij is voor het gebruik van het overgedragen deel tot en met 1942 aangepast en als bijlage II achteraan deze lijst geplaatst, terwijl ook op de onderwerpen van de correspondentie over de jaren 1849-1904 een index is gemaakt (bijlage I).
In 1942 ging op bevel van de bezetter de Maatschappij op in de Artsenkamer. Het bestuur van de Maatschappij trad af en organiseerde het verzet tegen de door de bezetter en zijn instellingen getroffen maatregelen. De Maatschappij werd in 1946 heropgericht. Het was dus zeer eenvoudig om bij het uitsplitsen van het dossierbestand over de jaren 1905-1962 een cesuur te maken.
Aanwijzingen voor de gebruiker
Openbaarheidsbeperkingen
Volledig openbaar.
Materiële beperkingen
Aanvraaginstructie
Openbare archiefstukken kunnen online worden aangevraagd en gereserveerd. U kunt dit ook via de terminals in de studiezaal van het Nationaal Archief doen. Om te kunnen reserveren dient u de volgende stappen te volgen:
U maakt een profiel aan op www.gahetna.nl, en logt vervolgens in
Via de archiefinventaris (alleen de beschrijvingen met rode nummers) selecteert u het gewenste archiefstuk door op de knop 'Reserveren' te klikken
In het volgende scherm geeft u aan op welke dag u het archiefstuk wilt inzien
Indien u zich bevindt in de studiezaal en een tafelnummer heeft ontvangen kunt u dit nummer vermelden. Als u geen tafelnummer heeft kunt u tafelnummer 777 laten staan
Vervolgens bevestigt u uw reservering door deze te versturen.
Verwant materiaal
Beschikbaarheid van kopieën
Verwante archieven
toegang 2.19.053.02: archief van de organisatie Medisch Contact
Bijlagen
Bijlage Ia: Index op lijstnummers, 65-114
Accijnsvrijdom op alcohol voor medische doeleinden 65
Aghina, J.J. zaak 65
Alcoholvraagstuk, Drankzucht 65, 76, 82
Algemene vergaderingen 65, 68, 91
Algemene vergaderingen: eindstemming 77
Alkmaar, afdeling 65
Ambtseed bij overlijdensverklaringen 65
Amsterdam, afdelingsklachten, zie: Bruinsma, Borst 75
Amsterdam, contributie 76
Anthropologische Vereeniging 65
Apotheken, toezicht 65
Apothekersbediendenbond 65
Armverzorging 65
Artsenopleiding 65
Artsenwetten 65, 66, 71, 72, 78
Artsexamen 65
Association International pour le progrès des Sciences 65
Baart de la Faille, J. 77
Begraafplaatsen, wet op de 73
Bemiddelingscommissie 74
Bergen op Zoom, afdeling 75
Besmettelijke Ziekten, Commissie 75
Besmettelijke ziekten, wet 75
Beverwijck, J. van: archiefstuk van 75
Bibliotheek 75
Boer, P. de, deballotage 75
Boerenoorlog, zie Kitchener 83
Boerhaave, standbeeld 75
Borst, J. 75
Breda, afdeling 75
Bruinsma, D.M. 75
Bruyn Kops, E.L. de 75
Buck, D.D. de 76
Buitengewoon lidmaatschap 75
Camper, P. manuscripten 76
Ceylon, gevangen doctoren, zie Roode Kruis 99
Cholera 76
Commissie van Beroepsbelangen 76
Congressen, hydrologische 76
Congressen, hygiënische 76, 77
Congressen, geneeskundige 76
Congressen, psychiatrische 76
Contributie 76
"Correspondentie 1864", dossier 76
Crania Ethica Philippina 76
Daniëls, C.E. 76
Delftse officieren van gezondheid, kwestie 1861 76
Der Kinderen, C.J. 83
Dieren, E. van 68
Dinxperloo, werkomstandigheden, zie Oude IJssel 94
Dokkum, afdeling 76
Donders, F.C. standbeeld 76
Donkersloot, E. 76
Doodsoorzaken, secties 76
Dordrecht, afdeling 76
Drankzucht 65, 76
Drenkelingen 76
Egeling, H. 77
Eindhoven, afdeling 76, 77
Electriciteitstoestand der Lucht 77
Enschede, afdeling 77
Epidemologie 77
Ereleden 77
Erven Dorens, F.C. van 77
Ethiek, medische 76, 77, 80
Ethnographisch Museum, Leiden 76
Evers, W.G., 77
Fabriekshygiëne 77
Fosforindustrie, zie: Breda 75
Friesland: Zuidwesthoek, afdeling 77
Geboorte-aangifte 81
Geertruidenberg, afdeling 81
Geheime middelen 81
Gemeentelijke geneeskundige hulp 81
Gemeenteraadsleden, geneeskundige 81
Gemeentewet 81
Geneeskundig onderwijs 81
Geneeskundige plaatsbepaling 89
Geneeskundige wetten 65, 66, 69-72, 78, 102
Gerechtskosten, tarieven 79
Geslachtsziekten, congres 1902 76
Geyl, A. 81
Godefroi, M.J. 81
Goeree en Overflakkee, afdeling 81
Goethe, manuscript 81
Gooi- en Eemland, afdeling 81
Gooiland, levensverzekeringsmaatschappijen 81
Gorinchem, afdeling 81
's-Gravenhage, afdeling 81
Grenspraktijk 81
Groningen, afdeling 81
Gymnastiekonderwijs 81
Haakma Tresling, A. 106
Haarlem, afdeling 82
Hajenius, P. 82
's Heerenberg, gemeentearts 82
Heerenveen, afdeling 82
Helder, den, afdeling 82
Helmholtz, H. von 82
Helmond e.o., afdeling 82
Hennequin, L.Th. 82
Herstellingsoord voor drankzuchtigen 82
's-Hertogenbosch, afdeling 82
Heije, J.P. monument 82
Heije, J.P. in Soester Courant 102
Hilversum, afdeling 81, 82
Historisch Genootschap 82
Historisch-statistische schetskaart van Nederland 82
Hofmann 82
Homeopathie 81
Homoet, J.J. 82
Honorair lid. 82
Hotel-geëmployeerden 82
Hoofdbestuur 66, 67, 81
Hygiënische Congressen 76, 77
Indië, afdelingen in 83
Informatiebureau 83
Influenzabestrijding 83
Internationale Vereeniging tot Bevordering der Wetenschappen, Congres 1864 65
Israëls, A.H. 83
Iteratie van recepten 83
Jubileum, 50 jarig 85
Jus Promovendi 83
Justitie, dienstverlening 65
Kaapkolonie 83
Keulen, L.H. 83
Keuren van lotelingen 85
Kiestra, J.J. 83
Kimmel, J. 83
Kinderarbeid, zie: Fabrieken 77
Kinderbescherming 83
Kitchener, proclamatie Transvaal 83
Koepokinenting 83
Koepokinenting, geschiedschrijving over 83
Koloniale afdeling 83
Kranzinnigengestichten 83
Kroningsplechtigheid 1898 83
Kwakzalverij, Tweede Kamer 83
Kwakzalverij, vereeniging tegen de 83
Kuhn, C.H. 83
Langstraat, afdeling 83
Leiden, afdeling 83
Levensverzekeringsmaatschappijen en ethiek 81, 82, 83
Lidmaatschap, consilium abeundi 83
Lidmaatschap, honorair 82, 83
Lidmaatschap, weigeringen 83
Limburg, afdelingen 83
Loo, van der 83
Maatschappij van Voorzorg en Onderling Hulpbetoon 83
Magnetisme 81
Mahner, E. 85
Man, J.C. de 85
Medaille 85
Medisch-Pharmaceutisch Museum 85
Medische politie, commissie 85, 94
Melkbederf, zie: Geneeskundige politie 94
Meteorologisch Instituut 85
Metman, ziekte van L. 85
Militaire statistiek 84
Moeders, voorlichting aan: zie Zuigelingen 112
Möller, C.C.L.H., royement 85
Moleschott, J. 85
Muilkorven 85
Nachtdiensten 85
Nederlandsch-Indië, opleiding van geneeskundigen 106
Nederlandsche Maatschappij tot Bevordering der Pharmacie 94
Noordendorp, N.M. 85
Noppen, N.A. van, boycot 85
Nova-verzekeringsbank 85
Oldambt, contributie 76
Onderdendam, afdeling 86
Ondersteuningsfonds 94
Ongevallenwet 1901 90
Overzicht der Geneesmiddelen 87
Orthopaedie en massage door onbevoegden 94
Oude IJssel, afdeling 94
Overlijdenaangifte, verklaringen 94
Pasteur, monument 94, 106
Penningmeester 88
Pettenkofer, M. von, standbeeld 94
Pharmacie 94
Pharmacopee 87
Phosphorus necrose 94
Pinkhof, dr. 94
Prostitutie 92
Prijsvraag 94
Psychiatrie 93
Raad van Discipline, zie Ethica 77
Ramaer, J.N. 96
Register der Handelingen 99
Rekening, controle 99
Reorganisatie der Maatschappij 95
Roode Kruis 99
Rotterdam, afdeling 99
Rumphius-fonds 99
Rijksverzekeringsbank 97
Sanatoria 99
Sasse, jr. J. 99
Schedelonderzoek, zie: De Man, Sasse jr. 85, 99
Schiedam, afdeling 99
Schoolhygiëne 98
Schrijfmethoden in het onderwijs, zie: steilschrift 102
Secretariaat 106
Sectievergaderingen 99
Semi-artsen, praktijk 102
Si-Benteng 106
Société de Médicine 102
Spronck, C.A.H. 102
Staatsapotheker 102
Staatstoezicht, verslagen 102
Statistiek 102
Statuten 94
Steilschrift 102
Stenografenbureau 102
Sterfte-atlas 100
zie ook: Medaille 85
Suriname, gezondheidszorg 101
zie ook: Metman 85
Stokvisfonds 102
Syphilis 102
Tandheelkunde 103
Tarief 106
Tentoonstelling, historisch geneeskundige 106
Tiel, afdeling 106
Tilburg, afdeling 106
Tropische Geneeskunde 104
Tuberculose-commissie 106
Tijdschrift voor geneeskunde 105, 106
zie Noordendorp 85
Unificatie samenstelling geneesmiddelen, conferentie 76
Utrecht, afdeling 108
Vacantie-cursus 107
Vacantie-oorden voor kinderen 108
Vaccinatie 85, 108
Vecht, afdeling 108
Verkiezingen 108
Verplegers en verpleegsters 108
Verzekeringsbank 108
Verzekeringsmaatschappijen 108
Virchow, R., 80 jaar 108
Vis Unita Fortior 108
Vleeskeuring 108
Volkstelling 108
Volksvoorlezingen over Vaccinatie 85
Volksvriend, De (tijdschrift) 102
Vroedvrouwen 108
Wageningen, afdeling 113
Weduwenfonds 109
West-Friesland, achterstallige contributie 76
West-Friesland, afdeling 113
Woerden, afdeling 113
Yssel-Noord-Alblas-Lek, afdeling 113
Zaanland, afdeling 113
Zeeland, afdeling 81, 113
Zeeman, J. 110
Zeeuws-Vlaanderen, Oost Deel, afdeling 113
Zegelwet 113
Ziekenfondsen 111
Ziekenfondsen als n.v. 81
Ziekenhuizen ten plattelande 113
Ziekenkassen 113
Ziekteverzekering 111
Zuigelingenzorg 112
Zuivelfabrieken en besmettelijke ziekten 113
Zwitserland, Kwakzalverij uit, zie: Bruinsma, D.H. 75
Zwolle, afdeling 113
II: Index op lijstnummers 134-219
A 1 Aalst, dr. P. van/dr. Ter Bals, bijdrage aan C.O. 1915
A 2 Aanbevelingartsen. Dienst Volksgezondheid Indië 1926
A 3 Aanprijzing middelen tegen ziekten. Ontwerp-wet (Keuringsraad: K 47) 1923
W 16 Aansprakelijkheid. Wettelijke (van de arts) 1937
H 30a Abas, dr. J.A., Amsterdam, Hoger Beroep 1920
A 4 Abortus Provocatus. Mededelingen aan Justitie 1923
A 34 Academie voor Lichamelijke Opvoeding 1927/1930
A 5 Accountantsvergoeding, Boekhouding H.C. 1926
A 6 Actinische Stralen (Geneeskundige toepassing van) verzoek dr. Roselaar te Amsterdam 1929/1930
R 19 I en II Administreren en inrichten van Maatschappij-ziekenfondsen en doktersfondsen. Overeenkomst met RVS 1925
R 49 Adverteren. Reclame door (Uitspraak Med. Tuchtcollege dr. Eerdmans te Maastricht) 1934/1936
A 54 Afdelingsraden: schema voor taak en werkwijze 1938/1939
A 58 Afdelingsraden. Toelaten juristen in vergaderingen 1939
A 7 Alexander-Polikliniek tot bestrijding geslachtsziekten, Den Haag, conflict 1926
A 8a Algemeen Bindend Besluit inzake controlerende geneesheren 1926
A 8b Algemeen Bindend Besluit inzake ziekenbriefjes 1917
A 8c I Algemeen Bindend Besluit inzake ziekenfondsen 1917-1922
A 8c II Algemeen Bindend Besluit inzake ziekenfondsen 1933/1934
A 8c III Algemeen Bindend Besluit inzake ziekenfondsen (zie voor spoorwegen en Joannes de Deo) 1937/1941
A 8c IV Algemeen Bindend Besluit inzake ziekenfondsen 1938
A 8d Algemeen Bindend Besluit inzake geneeskundige controle bij ziekte 1932
A 8e Algemeen Bindend Besluit inzake Middenstandsziekteverzekering 1934/1940; 1930
A 8f Algemeen Bindend Besluit inzake Kassenärtzliche Vereinigung Deutschlands (KVD) 1940
A 9 Algemeen Mijnwerkersfonds. Het niet nakomen door AMF voor vrije apothekers-keuze 1928
A 35 Algemeen Mijnwerkersfonds. Rapport met klachten afd. Zuid-Limburg over 1930/1931
A 36 Algemeen Mijnwerkersfonds. Proces (dir. Van Poelvoorde) Rombouts c.s. (afd. Zuid-Limburg) 1930/1931
A 60 Algemene Raad voor het Ziekenfondswezen 1930-1934
A 10 Algemene Regelen bij ziekte- en ongevallen-controle 1924
A 11 Algemene Vergadering. Commissie inzake stemmen aantal afd. op 1926
A 12 Almelo (gemeentebestuur, verz. inzake vestiging artsen) 1919
A 13 Ambtenaar - zijn; weigering verschijnen afdelingsraad Amsterdam: klacht dr. Mijnlieff 1923
A 52 Ambtenaren; lagere contributie 1938
A 33 Ambtenaren. Wet rechtstoestand van 1928
A 37 Ambtenarencommissie. Enquête inzake instellen ener 1931
A 14 I Ambtenaren-Organisatie 1919
A 14 II Ambtenaren-Organisatie 1921
A 53 Ambtsgeheim en verschoningsrecht. F.H.M. Raymakers te Meerveldhoven over 1938
A 15 Amersfoort en O., Oprichting afdeling 1917
A 50 Amersfoort en 0., Plan tot reorganisatie Maatschappij 1935/1936
38 "Amsterdam" (Ziekteverzekering voor de Middenstand) 1931
A 17 I Amsterdam (bindend besluit) adres Gemeenteraad, contract VVZ 1916
A 17 II Amsterdam (bindend besluit) adres Gemeenteraad, contract VVZ 1916/1917
A 55 I Amsterdam conflict Maatschappij met Amsterdamsche Ziekenfondsen inzake honorariumregeling voor Amsterdamse specialisten 1939/1940
C 29 Amsterdam, Controlebureau 1923/1936
A 16 Amsterdam (afdeelingsraad) reglements-overtreding 1923
A 18 Amsterdam, specialistenbrief 1921
A 19 Amsterdamsche Bank Haarlem, volmacht dr. R. Boersma 1926
A 20 Ancient order of foresters 1925
A 21 Apotheek (houden van een): Sluyter/Bolt 1928
A 22 Apotheek, oprichten eigen. Schouten en Van Bruggen te Bodegraven 1928
A 44 Apotheek, Vestiging te Amstelveen, grensregeling Amsterdamse ziekenfondsen voor apotheekhoudende geneeskundigen 1937
A 23 Apothekers/Geneesheren Hilversum: klacht Maatschappij Pharmacie 1921
Apothekers/Geneesheren, pharmaceutische hulp 1923
A 9 Apothekerskeuze (vrije): het niet nakomen door AMF 1928
A 24 Arbeidende Stand (Ziekenfonds): adres afdeling Deventer 1925/1927
A 40 Arbeidsbesluit 1920. Voorontwerp van een algemene maatregel van bestuur tot wijziging van het 1932-1933
A 67 Arbeidsproductiviteit: enquête in verband met onderzoek naar de invloed van het ziekteverzuim op de 1953
A 47 Arbeidsverdeeling van jonge Artsen. Rapport der uit vertegenwoordigers van HC, SC en CC samengestelde commissie inzake de 1924-1926
A 25 Arbeidswet 1919 voor verpleeginrichtingen 1927
A 46 Armbestuur, Wijziging wet (adres aan Eerste Kamer) 1935
A 26 Armenpraktijk. Bespreking met dr. Van den Hoek inzake uitoefening 1924
A 57 Armenpraktijk naar de ziekenfondsen 1926/1941
A 27 Armenverzorging (geneeskundige), Doetinchem 1924
A 27 Armenverzorging (Geneeskundige), Roermond 1925
A 28 Arnhem en O. (uitleg artt. 185, 131 en 191 Huishoudelijk Reglement van de NMG) 1925
V 11 Artillerie-inrichtingen: verklaring gevraagd door staatsbedrijf 1930
A 29 Arts-ambtenaar 1920
A 30 Artsenboekje 1914-1915 1914/1915
Artsenboekje 1934 (vernietigd, drukproeven enz. 21 juni 1951) 1936
A 45 Artsenboekje, enquête inzake toezending 1926
V 7 Artsencursus-commissie 1921-1950
A 61 Artsenverordening 1941
A 31 I Artsenijbereidkunst: wetsvoorstel 1925
A 31 II Artsenijbereidkunst wetsvoorstel 1929
A 31 III Artsenijbereidkunst wetsvoorstel 1930-1932
H 46 Assen: ziekenfonds Werkmanslust: Verbintenis dr. De Hart - schadevergoeding - (mevrouw Ossendrijver-Jacobs), (Nienhuis-kwestie) 1937
A 32 Assistenten in ziekenhuizen 1923
A 59 Assistenten: rechtspositie en salariëring 1938
A 51 Assistentschap en Associatie. Studiecommissie enz. 1938
A 41 Associatie. Adres aan de minister van Justitie in verband met 1934
A 48 Associatie, artsen Bolt/Faber, Amsterdam 1936
A 42 I Auto-Embleem (artsen) 1933-1934
A 42 II Auto-Embleem (artsen) (Indië - embleem korps artsen Roode Kruis) 1934-1938
A 43 Automobielen (artsen) (Commissie Veilig Verkeer) 1932
V 16 Automobilisten. Verzekeringswezen (centrale reorganisatie-commissie) Vereeniging artsen 1933
A 49 Auto-ongeval. Honoraria medische verrichtingen 1935/1936
B 1 Bähler-Boerema, mevrouw: optreden tegen dr. A. Hesselink 1924
A 1 Bals, dr. Ter/Aalst, dr. Van, bijdrage aan C.O. 1915
B 2 Bandoeng. Geneesheer-radioloog 1927
B 3 Bandoeng, ziekenfonds (gem.) 1929
B 4 Bantjes, dr. J.G.: positie officier van gezondheid 1918
B 5 Baptist, dr./dr. Hoho/dr. Verbeek: Afdeelingsraad Nijmegen, 1921
B 6 Bardet, dr.: vraag inzake cursus eerste hulp bij ongelukken (Eenheidsdiploma) 1924
B 52 Bedrijfsvereenigingen, "Waarborg" en Wettelijke ziekte- en ongevallenverzekering (Tarief TVB) en sluiten overeenkomst als met Centraal Beheer 1933-1936
B 7 Bedum, schadevergoeding 1927
B 11 Bejaardenprobleem 1937
B 8 Behandelen van meergegoeden volgens RVB-tarief 1923
B 9a Belasting (personele): motorrijtuigen-auto's 1918-1926
B 9a - Heerenveen 1931-1932-1936
B 9a adres aan minister (spreekkamer) 1939
B 9a niet vrijstellen (dr. Goudsmit te Rotterdam) 1928
B 9b Belasting (wegen-grensgemeenten) 1927-1929
Belasting (inkomsten-), inrichten boeken in verband met geheimhoudingsplicht 1932-1937
B 9c Belasting, omzet-, loon-, personele- en winstbelasting, inkomsten en loonbelasting, wijziging 1940-1942
B 55 Bendor (Den Haag-Amsterdam) 1936-1938
M 35 Benzinedistributie (mobilisatie) 1939-1940
B 47 Berg, dr. C. van de (inzake aanmelding als lid), vroeger verbonden aan "De Volharding" 1934
B 12 Bergh, dr. Van den, vragen betreffende opheffing onderafdeling Rotterdam en O. 1925
B 43 Bergsma, dr., Groningen (verzoek toelating RK-ziekenfonds aldaar) 1928
B 13 Beroepsgeheim, rapport commissie 1926
Beroepsgeheim, overwegingen C.C. op rapport 1928
B 14 Beroepsgeheim (opvattingen inzake) door prof. H.K. Bouman, Amsterdam (brief C.C.) 1922
B 60 Beroepsgeheim en levensverzekeringsmaatschappijen - bezoldiging keuringen 1938-1939
B 57 Beroepsgeheim (Suriname: kwestie W. Cool) 1939
B 15 Beroepsziekten: Internationaal congres voor Ongevallengeneeskunde 1925
B 16 I/II Besmettelijke Ziekten: adres SHC inzake herziening wet op de 1919
Besmettelijke Ziekten, Ontwerpwet: pre-advies van de Sociaal-Hygiënische Commissie 1922
Besmettelijke Ziekten, wetsontwerp voorzieningen tegen 1924; 1941
Besmettelijke Ziekten, wetsontwerp voorzieningen tegen 1928
Besmettelijke Ziekten, wet: verzoek om aanvulling dr. G. Kapsenberg 1929
B 17 Beuzekom, dr. Van Marken, inzake vervroegd pensioen 1922
Beuzekom, dr. Van Marken, inzake vervroegd pensioen 1924
B 18 I Beveiligingswet, preadvies SHC 1929/1930
B 19 Bevoegdheid Arts, aanvulling wet 1923/1924
B 20 Bevolkingsvraagstuk door dr. H.K. de Haas 1922
B 21 I Bevredigingscommissie. Dossier 1922-1923
B 21 II Bevredigingscommissie. Dossier 1923
B 21 III Bevredigingscommissie. Dossier 1923
Z 30 Bezoldiging huisartsen en specialisten in ziekenfondspraktijk 1935
V 14 Bezuiniging: adres aan Tweede Kamer inzake Volksgezondheid 1932
B 50 Bezuinigingsontwerp, bezwaren tegen: 1e Warenwet; 2e Bijdrage Internationaal Gezondheids Bureau 1935
B 22 Bibliothecaris, benoeming 1922
B 46 Bibliotheek, commissie van onderzoek 1934
G 75 Bibliotheek afstaan handschrift van Goethe aan Schiller-Goethe-Museum 1937
B 54 Bibliotheken, afdeelingen 1938
B 51 Bindende Besluiten, voorstellen dr. Nord tot verlaging eischen inzake de stemming over 1936
D 21 Bidogie en Natuurgeneeskunde, diaethiek; handelingen van het instituut inzake (beledigde geneeskundigen) 1939-1940
B 23 Birnie, dr., te Vlaardingen, inzake twijfel over het laten verhongeren van een klein kind 1923
B.75 Blanksma, commissie, vacature 1922
B 24 Bles, dr., conflict hoofdbestuur met 1922
B 25 Bles/de Haas/de Wilde, correspondentie 1921
B 56 Bloedtransfusie 1939
B 48 Boekhouding, model voor artsen, afdelingen Amsterdam en Breda 1933
B 59 II Boekhouding, centrale van alle Maatschappij-eigendommen 1939-1941
B 59 II Boekhouding, accountantscontrole van alle Maatschappij-ziekenfondsen 1940-1941
A 5 Boekhouding H.C., accountantsvergoeding 1926
B 26 Boer, dr. De (Hoenkoop) /Landbouw Onderlinge 1919
B 27 Boerenonderlinge/dr. Warren (De Steeg) 1924
B 45 Boerenonderlinge (Nationale), contract als met Centraal Beheer 1934
B 28 Boeren - en Tuindersonderlinge 1926
Boeren - en Tuindersonderlinge, inzake tarief Rijksverzekeringsbank 1934
Boeren- en Tuindersonderlinge, contract als met Centraal Beheer 1934
Boeren- en Tuindersonderlinge, Den Haag 1938
B 29 Boerhaave: Middenstands-ziekteverzekering 1925
A 19 Boerma, dr. R., volmacht Amsterdamsche Bank (Haarlem) 1926
B 30 I Boerma, dr. R., rapport commissie van onderzoek naar het werk van 1926/1928
B 30 II Boerma, dr. R., rapport commissie van onderzoek naar het werk van 1929
B 42 Boerma, dr. R., Haarlem, bedanken als lid H.C. 1928-1931
A 21 Bolt, dr. - dr. Sluyter, houden van een apotheek 1928
A 48 Bolt/Faber, artsen te Amsterdam: associatie 1936
S 38 Bon en Fermin, artsen/Sybrandy, arts te Nijmegen 1924
B 31 Both, dr. De (Kaatsheuvel)/verbintenis Spaarkas 1929
B 14 Bouman, prof. H.K., Amsterdam: brief CC inzake opvatting beroepsgeheim door 1922
B. 32 Braat, dr. H.: benoeming en overeenkomst ziekenfonds Enschede 1917
B 33 Breda, conflict 1927
Breda, dr. Payens 1927-1928
B 34 Breemen, mejuffrouw M. van, pensioenregeling 1922
B 35 Breemen, dr. N.J. van, 's-Gravenhage, correspondentie 1916
B 36 Brocades & Stheeman: inzake geneesmiddelen 1918
S 16 Brockx, dr. D./Commissie Sociale Verzekering 1922
B 37 Buitengewone Algemene Vergadering 27 april 1921: voorstel afdeling 's-Gravenhage tot uitstel 1921
B 44 Buitenlandse Studentenartsen: studie en vestiging in Nederland 1933-1959
B 38 Buning, dr. E.J., correspondentie 1916
B 53 Bureaus Maatschappij: organisatie 1938
B 39 Burgerarts (verklaring): inspectie geneeskundige dienst 1917
B 58 Burgergeneeskundigen, tarief voor behandeling door ... in werkkampen en garnizoenen 1936-1937
B 40 Burgerpraktijk, uitoefenen door officieren van gezondheid 1922
B 49 Burgerstand (Ziekenfonds voor den), tarief Amsterdamsche Specialisten Vereeniging 1933
A 1 Bijdrage aan C.O.: dr. Van Aalst/dr. Ter Bals 1915
Z 24 Bijl, dr. Van der (afdeling Zuid- en Noord-Beveland), ontevredenheid over organisatie Maatschappij 1930-1931
B 41 Bijllaardt, dr. Van den/Districtsraad V 1924
A 13 Casparis, dr. De/dr. Mijnlieff, Amsterdam: klacht over weigering verschijnen op afdelingsraad op grond van ambtenaar-zijn 1923
C 21 Catalogus Bibliotheek NMG 1930/1940
C 1 I/II Cavined: Administratie Maatschappijziekenfonds 1929
C 2 Centraal Beheer/dr. S.J. van Slooten te Haarlem; toepassing specialisten tarief 1924
C 3 Centraal Beheer/dr. Meihuizen te Amsterdam invullen ongevalaangifteformulier 1919
D 11 Centraal Beheer, commissie van scheidslieden/dr. Donker te Soest 1929
Centraal Beheer: overeenkomst; schėidsgerecht enz.
C 4 Centraal Laboratorium, kosteloze onderzoeken door 1921
Centraal Laboratorium, kosteloze onderzoeken door 1927-1928
C 5 Centraal Laboratorium, salarisverhoging bacteriologen 1929
C 6 Centrale Commissie voor de beroepsbelangen; taak van de 1922
C 28 Centrale Commissie van het Ziekenfondswezen 1933
I en II bespreking met vakbonden over samenstelling van de, samenwerking met landelijke federatie; bespreking met vakbonden over nieuwe grondslagen tot samenwerking; bezwaren van de Amsterdamse ziekenfondsen; reglement; geschilpunten; weigering voorzitter S.C.; aftreden secretaris H.C... (zie ook: Z 39) 1939
C 7 Centrale van Personeel in 's Rijksdienst: tarief ziekteverzekering 1923-1925
C 8 I en II Chauffeursrapport 1926
C 9 I Chauffeurs: keuringen; reglement; ontwerp-wet betreffende tegengaan oververmoeidheid van chauffeurs; medische eischen; 1936